【裁判字號】    96,訴,1341
【裁判日期】    970109
【裁判案由】    偽造文書等
【裁判全文】
臺灣臺南地方法院刑事判決              96年度訴字第1341號
公  訴  人  臺灣臺南地方法院檢察署檢察官
被      告  甲○○
上列被告因偽造文書等案件，經檢察官提起公訴（96年度偵字第
12077號），本院判決如下：
    主  文
甲○○行使偽造私文書，足以生損害於公眾及他人，處有期徒刑
肆月，如易科罰金，以新台幣壹仟元折算壹日，減為有期徒刑貳
月，如易科罰金，以新台幣壹仟元折算壹日；又行使偽造私文書
，足以生損害於他人，處有期徒刑肆月，如易科罰金，以新台幣
壹仟元折算壹日，減為有期徒刑貳月，如易科罰金，以新台幣壹
仟元折算壹日；應執行有期徒刑參月，如易科罰金，以新台幣壹
仟元折算壹日。
    事  實
一、甲○○以不詳之方式得知丙○○所有之上海商業儲蓄銀行（
    下稱上海銀行）信用卡卡號：0000-0000-0000-0000號之資
    料後，竟基於意圖為自己不法所有之詐欺及行使偽造文書之
    犯意，於民國（下同）96年1月13日凌晨3時42分44秒許，在
    臺南縣關廟鄉布袋村布袋34之3號住處，使用其所有之電腦
    上網至「NW-允誠多媒體」網頁，輸入上開丙○○信用卡卡
    號資料，向允誠多媒體有限公司（下稱允誠公司）購買網路
    線上儲值點數，盜刷新臺幣（下同）5,000元以購買網路線
    上儲值點數；復另行起意，於96年1月14日凌晨2時39分3秒
    許，在同上住處，再以上揭方法盜刷丙○○之信用卡5,000
    元，向允誠公司購買網路線上儲值點數，致允誠公司及上海
    銀行陷於錯誤，誤以為甲○○已取得丙○○同意使用該信用
    卡，而允其消費，甲○○因而得價值共計10,000元之允誠公
    司網路線上點數之財產上不法利益，並因盜刷之款項由上海
    銀行吸收，而致生損害於上海銀行及允誠公司與上海銀行對
    信用卡管理之正確性。
二、案經臺南縣警察局歸仁分局報告臺灣臺南地方法院檢察署檢
    察官偵查起訴。
    理  由
壹、程序部分：
    按被告以外之人於審判外之陳述，經當事人於審判程序同意
    作為證據，法院審酌該言詞陳述或書面陳述作成時之情況，
    認為適當者，亦得為證據，刑事訴訟法第159條之5第1項定
    有明文。查被告於本院審理時對證人即被害人丙○○於警詢
    時所為筆錄之證據能力均不爭執，且本院依卷內資料審酌該
    警詢筆錄作成時之情況，亦認為並未有何違背法律或其他相
    關規定之情事，而應認為適當，是依刑事訴訟法第159條之5
    第1項之規定，上開證人於警詢所作之筆錄，為傳聞法則之
    例外而具有證據能力，本院自得引為判決參考之依據，先予
    敘明。
貳、實體部分：
一、被告甲○○對於上揭事實均否認，辯稱其很少在家，認為其
    IP位址遭人盜用云云。
二、經查：
(一)、被害人丙○○所有卡號：0000-0000-0000-0000號之信用卡
    於上揭時間遭盜刷10,000元之事實，業據證人即被害人丙○
    ○於警詢中證述明確，並有上海商業儲蓄銀行信用卡授權交
    易明細1份在卷可按，此部分之事實堪予認定。
(二)、被害人丙○○之上揭信用卡遭盜刷之線上刷卡者IP位址分別
    為：於96年1月13日凌晨3時42分44秒為59.116.163.100，於
    96年1月14日凌晨2時39分3秒為61.223.102.213，上開二IP
    位址於該時間之使用人均為被告甲○○之事實，有藍新科技
    股份有限公司96年5月9日藍字第2007050901號函文、中華電
    信數據通信分公司中區客服中心回覆單、允誠多媒體有限公
    司回函各1份附卷可按，此部分之事實亦堪認定。而盜刷被
    害人信用卡之線上刷卡者IP位址使用人既為被告，則被告為
    盜刷被害人丙○○信用卡之人，即可認定。
(三)、被告雖辯稱其很少在家，其IP位址應係遭人盜用云云。惟查
    ，上開IP位址用戶之附掛電話號碼000000000，為被告所申
    請使用，並裝設在被告住處其所單獨使用之房間內，被告之
    家人平常不會使用其電腦等情，業據被告於警詢、偵查及本
    院審理時供述明確，被告房間裡用以上網之電腦既專屬被告
    使用，他人難以接觸，依常情推斷，利用被告申請之IP位址
    上網者，即係被告，並無他人。又被告自承家中只有放在被
    告房間內之1臺電腦可以上網，則被告之IP位址遭他人盜用
    之可能性即微乎其微，另被告對於其IP位址如何遭他人盜用
    ，亦未提出證據足供調查，則其抗辯顯係卸責之詞。從而，
    被告之抗辯，均屬無稽，不值採信，其犯行已堪認定。
三、核被告所為，係犯刑法第216條、第210條行使偽造私文書罪
    ，及第339條第2項之詐欺得利罪。公訴意旨雖認被告所犯係
    刑法第339條第1項之詐欺取財罪，惟被告所取得之網路線上
    點數並非有形之物，而係實體物以外之財產上利益，被告所
    犯應構成該條第2項之詐欺得利罪，是起訴意旨此部分容有
    未洽，惟其基礎事實同一，本院自得併予審酌，並予變更法
    條。被告一盜刷信用卡之行為，觸犯行使偽造私文書及詐欺
    得利罪，為想像競合犯，應從一法定刑較重之行使偽造私文
    書罪處斷。被告於96年1月13日及同年1月14日之二次犯行，
    犯意個別，行為互殊，應予分論併罰。爰審酌被告犯罪後空
    言否認，態度不佳，其盜刷他人信用卡破壞網路及信用卡之
    交易秩序，惟其取得之財產利益尚非鉅大等情，分別量處如
    主文所示之刑，以資警懲。另本件被告犯罪行為之時間，均
    在96年4月24日以前，所犯罪名宣告刑在有期徒刑1年6月以
    下，合於中華民國九十六年罪犯減刑條例第2條第1項第3款
    之規定，應減其宣告刑二分之一，並諭知易科罰金之折算標
    準。
據上論斷，應依刑事訴訟法第299條第1項前段、第300條，刑法
第216條、第210條、第339條第2項、第55條、第51條第5款，刑
法施行法第1條之1第1項、第2項前段，中華民國罪犯減刑條例第
2條第1項第3款、第7條、第10條第1項，判決如主文。
本案經檢察官乙○○到庭執行職務。
中    華    民    國    97    年    1     月    9     日
                  刑事第七庭   審判長法  官  陳振謙
                                     法  官  卓穎毓
                                     法  官  高如宜
以上正本證明與原本無異。
如不服本判決應於收受本判決後10日內向本院提出上訴書狀，並
應敘述具體理由。如未敘述上訴理由者，應於上訴期間屆滿後20
日內向本院補提理由書狀（均須按他造當事人之人數附繕本）「
切勿逕送上級法院」。
                                     書記官  陳姿利
中    華    民    國    97    年    1     月    9     日
附錄本案論罪科刑法條：
刑法第210條
偽造、變造私文書，足以生損害於公眾或他人者，處五年以下有
期徒刑。
刑法第216條
行使第210條至215條之文書者，依偽造、變造文書或登載不實事
項或使登載不實事項之規定處斷。
刑法第339條：
意圖為自己或第三人不法之所有，以詐術使人將本人或第三人之
物交付者，處五年以下有期徒刑、拘役或科或併科一千元以下罰
金。
以前項方法得財產上不法之利益或使第三人得之者，亦同。


司法院資訊處製作；財團法人民間司法改革基金會備份。
